---
title: "Funksjoner og Versjonskontroll"
author: "Robin Andersen"
date: "24 10 2019"
output: html_document
---

```{r setup, include=FALSE}
knitr::opts_chunk$set(echo = TRUE, warning = FALSE, message = FALSE)

library(tidyverse)
library(lubridate)
library(purrr)


# JP:
# Hei Robin! 
# Jeg skjønner at du hadde dårlig tid til disse hjemmeoppgavene, det er helt ok. 
# Jeg har lagt inn noen kommentarer på det du har gjort som jeg håper er nyttige.
# Ta ellers en titt på løsningsforslaget dersom du ikke alt har gjort det. 
# 
# PS: Siden du er såpass rå på maskinlæring burde du absolutt prøve deg på oppgave
# 19 og 20 en gang. 



```

## Problem 2 - Enkle funksjoner

```{r}
x <- c(10, 20, 30)
y1 <- c(1, 2, 3, 10)
y2 <- c(4, 5, 6, 23)
```

```{r}

# JP:
# Bra at du legger inn feilmeldinger. Ville bare tipse om at "length(a), length(b)" 
# her returnerer ett tall, noe som ikke hjelper meg i å finne feilen. f.eks. 
# > add_two(c(1:3), 1)
# "de to størrelsene har ikke samme dimensjoner : 31". Gjelder også neste oppgave.

#2.1
add_two <- function(a,b){
  if(length(a)!= length(b)){
    return(paste0("de to størrelsene har ikke samme dimensjoner :", length(a), length(b)))
  }
  a+b
}
add_two(y1,y2)
```

### 2.2
```{r}
mult_two <- function(a,b){
  if(length(a)!= length(b)){
    return(paste0("de to størrelsene har ikke samme dimensjoner :", length(a), length(b)))
  }
  a*b
}
mult_two(y1,y2)
```

### 2.3 - returnerer "input x missing with no default e.l."
```{r}
kvadrer_x <- function(x=NA) {
  if(is.na(x)){ return("x er ikke et tall, men NA!")
    }
  x^2
}
print(kvadrer_x())
kvadrer_x(x)
```

### 2.4
For kontinuerlige stokastiske variable, brukes "Pearson-R". De andre er brukt for ordinal data.


### 2.5
```{r}

# JP:
# Enkelt og greit - bra :-)

includes_two <- function(x){
  2 %in% x
}
includes_two(y1)
includes_two(y2)
```

### 2.6
Disse overskriver allerede eksisterende funksjoner i base.

```{r}
# JP:
# Korrekt
```


### 2.7 - oddetall(x) er det logiske komplementet til partall(x)
```{r}
is_even <- function(x){
  x %% 2 == 0
}
is_even(x)

# JP:
# Enkelt og greit - bra! 
# Riktig mtp oddetall og partall. Dermed kan man finne oddetall (f.eks. i 
# filtreringer) med "!is_even(x)". 

```

### 2.8 
ifelse brukes når man skal dekke alle tilfeller med en angitt assignment. if tar kun hensyn til ett spesifikt tilfelle, men sier ingenting om hva som skjer ellers.

```{r}
# JP:
# Riktig, men en enda viktigere forskjell er at ifelse er vektorisert, mens 
# if kun evaluerer ett uttrykk. Derfor kan if / else brukes som control flow i 
# script/funksjoner, mens ifelse gjerne brukes til vektorisert variabeltransformasjon.


```



### 2.9 - legger på dobbel mengdeparentes
```{r}
lag_histogram <-  function(.data, variabel) {
  
  .data %>% 
    ggplot(aes(x = {{variabel}})) + 
    geom_histogram()
  
}
lag_histogram(mtcars, cyl)
```

## Problem 3 - Problem 8:
Står over disse - lite læringsutbytte.

```{r}

# JP:
# Tror jeg du gjør rett i :-) ikke alle som har programmert så mye som deg.
# Les gjerne over løsningsforslaget likevel.

```


## Problem 9
```{r, echo=FALSE}

file_paths <- fs::dir_ls(path = "./Karakterer_per_fylke", regexp = "\\.csv$")
df <- map_df(.x = file_paths, .f = readr::read_csv2) 

tidy_df <- df %>% 
  tidyr::separate(col = variabel, into = c("variabel","year"),sep = "_") %>% 
  drop_na() %>% 
  filter(variabel == "Gjennomsnittlig standpunktkarakter")

top_ten_fylke <- function(df, years, kjonn = "Begge kjønn"){
  df %>% 
    group_by(fylke) %>% 
    summarise(snitt = mean(values)) %>% 
    select(fylke, snitt) %>% 
    arrange(desc(snitt)) %>% 
    top_n(10)
}

tidy_df %>% top_ten_fylke(seq(2014,2016))

# JP:
# Bra - særlig data ryddingen - helt likt som jeg har gjort det ;) 
# Det er sikkert bare mangel på tid, men i funksjonen din kan jeg ikke se at
# years eller kjonn gjør noe. Hadde du fått tid til å implementere dette hadde 
# det blitt bra! 
# Tips: Her hardkoder man 'top_n(10)' i funksjonen. Funksjonen kunne blitt enda
# mer fleksibel ved å ha dette som er argument med default lik 10 (da burde man 
# skiftet navn på funksjonen til top_n_fylke også.)

```
## Problem 10
```{r}
lag_plot <- function(df, x, y, group,  theme = theme_bw(), color = "Pink"){
  ggplot(df, aes(x = {{x}}, y ={{y}}, group = {{group}}, color = {{group}})) +
    theme +
    geom_point()
}

iris %>% 
  lag_plot(Sepal.Length, Sepal.Width, Species)

# JP:
# Bra!
# Sikkert bare dårlig tid igjen, men input argumentet 'color' gjør ingenting, og 
# group i aes() er unødvendig ved bruk av geom_point, mer vanlig ved bruk av 
# geom_lines f.eks. (men her brukes input argument group med color, som blir bra).

```

## Problem 11
```{r}
# (a)
mpg_to_kpl <- function(mpg){
  km_per_mile <- 1.6
  gallon_per_litre <- 2.7
  mpg*gallon_per_litre*km_per_mile
}

# (b)
plot_kpl <- function(y, theme = theme_bw(), color = "Pink"){
  mtcars %>% 
    ggplot(aes(x = mpg_to_kpl(mpg), y = {{y}}, color = color)) +
    geom_point() + 
    theme
}

plot_kpl(cyl)

# JP:
# Bra! 
# Tips: Merk at alt inne i aes() bør henvise til kolonner i datasettet. Her er
# color = "Pink", noe ggplot tolker som en kolonne hvor alle verdiene er lik "pink",
# derfor får man i legend "color: pink", og alle punktene får samme farge. Fargen
# er også en standardfarge, og har ingenting med fargen rosa å gjøre. Prøv f.eks.
# plot_kpl(cyl, color = "blue") som gir helt samme plot og farge.

```

## Problem 12
```{r}
if (!require(quantmod)) {
  install.packages("quantmod")
}

if (!require(reshape)) {
  install.packages("reshape")
}

# Last ned aksjedata
quantmod::getSymbols(c("GOOGL", "AAPL", "FB"), from = "2019-01-01")

# Lag liste av dataframes. Gjør radnavn til kolonne med navn "Dato"
list_of_df <- map(.x = list(FB = FB, GOOGL = GOOGL, AAPL = AAPL), 
                  .f = ~(rownames_to_column(.data = as.data.frame(.), 
                                            var = "Dato")))

# Join alle dfs på Dato
df_stocks <- reshape::merge_recurse(list_of_df)

# Plot
df_stocks %>% 
  select(Dato, contains("Close")) %>% 
  pivot_longer(-Dato, names_to = "Stock", values_to = "Close_rescaled") %>% 
  ggplot(aes(x = as.Date(Dato), y = Close_rescaled, col = Stock, group = Stock)) + 
  geom_line() + 
  theme_bw()

scale_to_100 <- function(v){
  v*(100/v[1])
}

df_stocks %>% 
  filter(as_date(Dato) >= as_date("2019-02-01")) %>% 
  arrange(as_date(Dato)) %>% 
  mutate(
    AAPL.Close = scale_to_100(AAPL.Close),
    FB.Close = scale_to_100(FB.Close),
    GOOGL.Close = scale_to_100(GOOGL.Close)
  ) %>%
  select(Dato, contains("Close")) %>% 
  pivot_longer(-Dato, names_to = "Stock", values_to = "Close_rescaled") %>% 
  ggplot(aes(x = as.Date(Dato), y = Close_rescaled, col = Stock, group = Stock)) + 
  geom_line() + 
  theme_bw()

# JP:
# Bra!

```

## Problem 13
```{r}
#Bytter ut de nchar(prefix) første tegnene i string med prefix.
replace_prefix <- function(string, prefix) {
  substr(string, 1, nchar(prefix)) == prefix
}

# JP:
# Ikke helt. Funksjonen sjekker om de nchar(prefix) første tegne i string er lik
# prefix. F.eks. f1("2019_Innteker", "2019") --> TRUE

#Fjerner siste elementet i en vektor/liste.
remove_last <- function(x) {
  if (length(x) <= 1) return(NULL)
  x[-length(x)]
}

#Lager en liste bestående av repetisjoner av y slik at lengden på vektoren blir lik lengden til x.
#Hvis y er en skalar, returnerer funksjonen en vektor med length(x) elementer der alle elementene er y.
rep_y_to_length_x <- function(x, y) {
  rep(y, length.out = length(x))
}

#Lager en vektor der den gjør transformasjonen min(max(x[i],y[i]),z[i]) for alle dimensjoner i (x, y og z må ha like mange dimensjoner).
minimax:vector <- function(x, y, z) {
  pmin(pmax(x, y), z)
}

# JP:
# Resten var korrekt :)

```

## Problem 14
```{r}
# out <- ""
# for (x in letters) {
#   out <- stringr::str_c(out, x)
# }

print(purrr::accumulate(.x =letters, .f = str_c))

# JP:
# Ikke helt. Koden over genererer kun "abcdefghijklmnopqrstuvwxyz", altså siste
# element fra koden din. Se løsningsforslag. 


#--------------------------------------
x <- sample(100)
# sd <- 0
# for (i in seq_along(x)) {
#   sd <- sd + (x[i] - mean(x)) ^ 2
# }
# sd <- sqrt(sd / (length(x) - 1))

print((x-mean(x))^2/(length(x)-1))

# JP:
# Nesten. Din kode returnerer en vektor av lengde 100. Den opprinnelige koden 
# returnerer en vektor av lengde 1. Du mangler å ta kvadratroten av summen av 
# uttrykket ditt. Se løsningsforslag. 

#------------------------------------
x <- runif(100)
# out <- vector("numeric", length(x))
# out[1] <- x[1]
# for (i in 2:length(x)) {
#   out[i] <- out[i - 1] + x[i]
# }

purrr::accumulate(.x = x, .f = sum)

# JP:
# Korrekt

```

## Problem 16
```{r}
#Feil her! Skal fikses.
which_max <- function(object){
  imap(.x = object,  .f = map(.x = object, .f = max))
}

which_max(x)

# JP:
# Se løsningsforslag.

```
## Problem 17

```{r}
#17.1
purrr::map_dbl(.x = mtcars, .f = mean)


```






