---
title: "Funksjoner og Versjonskontroll"
author: "Robin Andersen"
date: "24 10 2019"
output: html_document
---

```{r setup, include=FALSE}
knitr::opts_chunk$set(echo = TRUE, warning = FALSE, message = FALSE)

library(tidyverse)
library(lubridate)
library(purrr)
```

## Problem 2 - Enkle funksjoner

```{r}
x <- c(10, 20, 30)
y1 <- c(1, 2, 3, 10)
y2 <- c(4, 5, 6, 23)
```

```{r}
#2.1
add_two <- function(a,b){
  if(length(a)!= length(b)){
    return(paste0("de to størrelsene har ikke samme dimensjoner :", length(a), length(b)))
  }
  a+b
}
add_two(y1,y2)
```

### 2.2
```{r}
mult_two <- function(a,b){
  if(length(a)!= length(b)){
    return(paste0("de to størrelsene har ikke samme dimensjoner :", length(a), length(b)))
  }
  a*b
}
mult_two(y1,y2)
```

### 2.3 - returnerer "input x missing with no default e.l."
```{r}
kvadrer_x <- function(x=NA) {
  if(is.na(x)){ return("x er ikke et tall, men NA!")
    }
  x^2
}
print(kvadrer_x())
kvadrer_x(x)
```

### 2.4
For kontinuerlige stokastiske variable, brukes "Pearson-R". De andre er brukt for ordinal data.


### 2.5
```{r}
includes_two <- function(x){
  2 %in% x
}
includes_two(y1)
includes_two(y2)
```

### 2.6
Disse overskriver allerede eksisterende funksjoner i base.

### 2.7 - oddetall(x) er det logiske komplementet til partall(x)
```{r}
is_even <- function(x){
  x %% 2 == 0
}
is_even(x)
```

### 2.8 
ifelse brukes når man skal dekke alle tilfeller med en angitt assignment. if tar kun hensyn til ett spesifikt tilfelle, men sier ingenting om hva som skjer ellers.

### 2.9 - legger på dobbel mengdeparentes
```{r}
lag_histogram <-  function(.data, variabel) {
  
  .data %>% 
    ggplot(aes(x = {{variabel}})) + 
    geom_histogram()
  
}
lag_histogram(mtcars, cyl)
```

## Problem 3 - Problem 8:
Står over disse - lite læringsutbytte.

## Problem 9
```{r, echo=FALSE}

file_paths <- fs::dir_ls(path = "./Karakterer_per_fylke", regexp = "\\.csv$")
df <- map_df(.x = file_paths, .f = readr::read_csv2) 

tidy_df <- df %>% 
  tidyr::separate(col = variabel, into = c("variabel","year"),sep = "_") %>% 
  drop_na() %>% 
  filter(variabel == "Gjennomsnittlig standpunktkarakter")

top_ten_fylke <- function(df, years, kjonn = "Begge kjønn"){
  df %>% 
    group_by(fylke) %>% 
    summarise(snitt = mean(values)) %>% 
    select(fylke, snitt) %>% 
    arrange(desc(snitt)) %>% 
    top_n(10)
}

tidy_df %>% top_ten_fylke(seq(2014,2016))

```
## Problem 10
```{r}
lag_plot <- function(df, x, y, group,  theme = theme_bw(), color = "Pink"){
  ggplot(df, aes(x = {{x}}, y ={{y}}, group = {{group}}, color = {{group}})) +
    theme +
    geom_point()
}

iris %>% 
  lag_plot(Sepal.Length, Sepal.Width, Species)
```

## Problem 11
```{r}
# (a)
mpg_to_kpl <- function(mpg){
  km_per_mile <- 1.6
  gallon_per_litre <- 2.7
  mpg*gallon_per_litre*km_per_mile
}

# (b)
plot_kpl <- function(y, theme = theme_bw(), color = "Pink"){
  mtcars %>% 
    ggplot(aes(x = mpg_to_kpl(mpg), y = {{y}}, color = color)) +
    geom_point() + 
    theme
}

plot_kpl(cyl)
```

## Problem 12
```{r}
if (!require(quantmod)) {
  install.packages("quantmod")
}

if (!require(reshape)) {
  install.packages("reshape")
}

# Last ned aksjedata
quantmod::getSymbols(c("GOOGL", "AAPL", "FB"), from = "2019-01-01")

# Lag liste av dataframes. Gjør radnavn til kolonne med navn "Dato"
list_of_df <- map(.x = list(FB = FB, GOOGL = GOOGL, AAPL = AAPL), 
                  .f = ~(rownames_to_column(.data = as.data.frame(.), 
                                            var = "Dato")))

# Join alle dfs på Dato
df_stocks <- reshape::merge_recurse(list_of_df)

# Plot
df_stocks %>% 
  select(Dato, contains("Close")) %>% 
  pivot_longer(-Dato, names_to = "Stock", values_to = "Close_rescaled") %>% 
  ggplot(aes(x = as.Date(Dato), y = Close_rescaled, col = Stock, group = Stock)) + 
  geom_line() + 
  theme_bw()

scale_to_100 <- function(v){
  v*(100/v[1])
}

df_stocks %>% 
  filter(as_date(Dato) >= as_date("2019-02-01")) %>% 
  arrange(as_date(Dato)) %>% 
  mutate(
    AAPL.Close = scale_to_100(AAPL.Close),
    FB.Close = scale_to_100(FB.Close),
    GOOGL.Close = scale_to_100(GOOGL.Close)
  ) %>%
  select(Dato, contains("Close")) %>% 
  pivot_longer(-Dato, names_to = "Stock", values_to = "Close_rescaled") %>% 
  ggplot(aes(x = as.Date(Dato), y = Close_rescaled, col = Stock, group = Stock)) + 
  geom_line() + 
  theme_bw()

```

## Problem 13
```{r}
#Bytter ut de nchar(prefix) første tegnene i string med prefix.
replace_prefix <- function(string, prefix) {
  substr(string, 1, nchar(prefix)) == prefix
}

#Fjerner siste elementet i en vektor/liste.
remove_last <- function(x) {
  if (length(x) <= 1) return(NULL)
  x[-length(x)]
}

#Lager en liste bestående av repetisjoner av y slik at lengden på vektoren blir lik lengden til x.
#Hvis y er en skalar, returnerer funksjonen en vektor med length(x) elementer der alle elementene er y.
rep_y_to_length_x <- function(x, y) {
  rep(y, length.out = length(x))
}

#Lager en vektor der den gjør transformasjonen min(max(x[i],y[i]),z[i]) for alle dimensjoner i (x, y og z må ha like mange dimensjoner).
minimax_vector <- function(x, y, z) {
  pmin(pmax(x, y), z)
}
```

## Problem 14
```{r}
# out <- ""
# for (x in letters) {
#   out <- stringr::str_c(out, x)
# }

print(purrr::reduce(.x =letters, .f = str_c))
#--------------------------------------
x <- sample(100)
# sd <- 0
# for (i in seq_along(x)) {
#   sd <- sd + (x[i] - mean(x)) ^ 2
# }
# sd <- sqrt(sd / (length(x) - 1))

print((x-mean(x))^2/(length(x)-1))
#------------------------------------
x <- runif(100)
# out <- vector("numeric", length(x))
# out[1] <- x[1]
# for (i in 2:length(x)) {
#   out[i] <- out[i - 1] + x[i]
# }

purrr::accumulate(.x = x, .f = sum)
```

## Problem 16
```{r}
# Løsningsforslag:
which_max <- function(object){
  seq(1,length(object))[object == max(object)][1]
}

```
## Problem 17
```{r}
#17.1
purrr::map_dbl(.x = mtcars, .f = mean)
```

```{r}
#17.2
map_dbl(.x = mtcars, .f = mean, trim = 0.1)
```

```{r}
#17.3
map(nycflights13::flights, class)
```

```{r}
# 17.4
map_dbl(iris, n_distinct)
```

```{r}
# 17.5
# (1) 
print(map(1:4, ~ .^2))
# (2) Fungerte ikke med .^2 her! - Sjekk ut hvorfor
map_int(1:10, ~ .*.)
```

## Problem 18
```{r}
mean_df_cols <- function(df){
  df %>%
    select_if(is.numeric) %>% 
    map_df(.f = mean)
}

df <- as.data.frame(cbind(seq(1:10),seq(1:10)))
mean_df_cols(df)
```

## Problem 19
```{r}
if (!require(ranger)) {
  install.packages("ranger")
}

mod_ranger <- ranger(Species ~ ., 
                     data = iris, 
                     importance = "permutation")

var_imp <- function(m) {
  m %>% 
    importance() %>% 
    enframe() %>% 
    ggplot(aes(x = fct_reorder(name, value), y = value)) + 
    geom_bar(stat = "identity", fill = "Pink", colour = "Orange") + 
    labs(x = "Feature", y = "Importance") + 
    coord_flip() + 
    theme_bw()
}

  mod_ranger %>% var_imp()
```

## Problem 20
```{r}
model_lm <- lm(mpg ~ ., data = mtcars)
model_rf <- ranger::ranger(mpg ~ ., data = mtcars)

df <- tibble(truth = mtcars$mpg, 
             prediction1 = model_lm$fitted.values, 
             prediction2 = model_rf$predictions)


dual_lift <- function(df, m1, m2, B = 10) {
  df %>% 
    group_by(q = ntile({{m1}} - {{m2}}, n = B)) %>% 
    summarise_all(mean)
}

dual_lift(df, prediction1, prediction2) %>% 
    pivot_longer(cols = c("truth", "prediction1", "prediction2"), names_to = "val") %>% 
    ggplot(aes(x = factor(q), y = value, group = val, color = val)) +
    geom_path() + 
    theme_bw()
```







